---
title: "Eco-Hab-anlysis"
author: "Santiago Holguin"
date: "2025-06-17"
output: html_document
---

# Library and data importing

```{r}
library(tidyverse)
library(dplyr)
library(ggplot2)
library(tidyr)
library(purrr)
library(png)
library(grid)
library(gridExtra)
library(stringr)
library(glue)
library(MESS)
library(pracma)

results_dir <- "D:\\Bureau avant\\EcoHab-project\\Results"

activity_file_1h <- file.path(results_dir, "activity", "activity_bin_1.00_h.csv")
activity_file_1d <- file.path(results_dir, "activity", "activity_bin_24.00_h.csv")
activity_file_1w <- file.path(results_dir, "activity", "activity_bin_168.00_h.csv")

solitude_file <- file.path(results_dir, "solitude", "mouse_alone_.csv")

sociability_dir <- file.path(results_dir, "sociability")

sociability_files <- list.files(path = sociability_dir, pattern = "\\.csv$", full.names = TRUE)

all_dirs_recursive <- list.dirs(results_dir, recursive = TRUE, full.names = TRUE)

figs_sociability_dirs <- all_dirs_recursive[grepl("figs_sociability", basename(all_dirs_recursive))]

tubeD_dir <- file.path(results_dir, "tubeDominance")

tubeD_files <- list.files(path = tubeD_dir, pattern = "\\.csv$", full.names = TRUE)

figs_tubeD_dirs <- all_dirs_recursive[grepl("figs_tubeDominance", basename(all_dirs_recursive))]

followings_dir <- file.path(results_dir, "followings")

followings_files <- list.files(path = followings_dir, pattern = "\\.csv$", full.names = TRUE)

figs_followings_dirs <- all_dirs_recursive[grepl("_followings", basename(all_dirs_recursive))]
```

# Important functions

## df list creation

```{r}

split_activity_file <- function(path) {
  # Read all lines from the file
  lines <- readLines(path)

  # Identify lines that do NOT contain semicolons (headers)
  header_indices <- which(!str_detect(lines, ";"))
  header_names <- str_trim(lines[header_indices])

  # Add one more index at the end to help slice the last block
  header_indices <- c(header_indices, length(lines) + 1)

  # Initialize an empty list to store data frames
  df_list <- list()

  for (i in seq_len(length(header_indices) - 1)) {
    name <- header_names[i]
    start_idx <- header_indices[i] + 1
    end_idx <- header_indices[i + 1] - 1

    # Extract the lines of the current block
    block_lines <- lines[start_idx:end_idx]

    if (length(block_lines) > 1) {
      # Try reading the block into a data frame
      df <- tryCatch(
        read_delim(paste(block_lines, collapse = "\n"), delim = ";", show_col_types = FALSE),
        error = function(e) {
          message(glue("[ERROR] Failed to read block '{name}': {e$message}"))
          return(NULL)
        }
      )

      if (!is.null(df)) {
        # Sanity checks
        na_count <- sum(is.na(df))
        if (na_count > 0) {
          message(glue("[WARNING] Block '{name}' contains {na_count} NA value(s)."))
        }

        if (nrow(df) == 0 || ncol(df) == 0) {
          message(glue("[WARNING] Block '{name}' is empty or malformed."))
        }

        df_list[[name]] <- df
      }
    } else {
      message(glue("[INFO] Block '{name}' is empty."))
    }
  }

  return(df_list)
}
```

## df_long creation

```{r}
list_to_df_long <- function(df_list) {
  df_long <- map2_dfr(
    .x = df_list,
    .y = names(df_list),
    .f = ~ .x %>%
      pivot_longer(
        cols = -c(mouse, `time [h]`),
        names_to = "zone",
        values_to = "value"
      ) %>%
      mutate(
        source = .y,
        value = suppressWarnings(as.numeric(value)),         # Forzamos a numérico
        `time [h]` = suppressWarnings(as.numeric(`time [h]`)) # También opcionalmente
      )
  )
  return(df_long)
}
```

## Graphic creation

```{r}
analyze_df_long <- function(df_long, type = c("total", "matrix", "general"),
                            engroup = NULL, source_filter = NULL) {
  
  type <- match.arg(type)
  
  # Filtrado inicial por source si se da
  if (!is.null(source_filter)) {
    df_long <- df_long %>% filter(source == source_filter)
  }
  
    if(type == "total") {
    if (is.null(engroup)) {
      stop("Para type='total', engroup no puede ser NULL")
    }

    classify_zone <- function(zone, engroup) {
      found <- sapply(engroup, function(pat) grepl(pat, zone, ignore.case = TRUE))
      if(any(found)) {
        return(engroup[which(found)[1]])
      } else {
        return("otros")
      }
    }

    df_long <- df_long %>%
      mutate(group = purrr::map_chr(zone, ~ classify_zone(.x, engroup)))

    summary_df <- df_long %>%
      group_by(mouse, group) %>%
      summarize(mean_value = mean(value, na.rm = TRUE), .groups = "drop")

    # Crear título dinámico
    title_text <- paste0(
      "Promedio por mouse y grupo",
      if (!is.null(source_filter)) paste0(" (source = ", source_filter, ")") else "",
      "\nGrupos: ", paste(engroup, collapse = ", ")
    )

    p <- ggplot(summary_df, aes(x = mouse, y = mean_value, fill = group)) +
      geom_col(position = position_dodge()) +
      labs(title = title_text, y = "Promedio value", x = "Mouse") +
      theme_minimal()

    return(p)
  }
else if(type == "matrix") {
  mice <- unique(df_long$mouse)

  check <- df_long %>%
    group_by(time, zone) %>%
    summarize(mice_present = list(unique(mouse)), .groups = "drop") %>%
    filter(!map_lgl(mice_present, ~ all(mice %in% .x)))

  if(nrow(check) > 0) {
    warning("No todos los mouse están presentes en todas las zonas para cada tiempo")
  }

  heat_avg <- df_long %>%
    group_by(mouse, zone) %>%
    summarize(mean_value = mean(value, na.rm = TRUE), .groups = "drop")%>%
    arrange(zone, mouse)

  p1 <- ggplot(heat_avg, aes(x = zone, y = mouse, fill = mean_value)) +
    geom_tile() +
    scale_fill_gradient2(low = "blue", mid = "white", high = "red", midpoint = 0) +
    labs(title = "Heatmap promedio value por mouse y zone", x = "Zone", y = "Mouse") +
    theme_minimal()

  # Slopes como antes (media de derivada por mouse y zona)
  slopes <- df_long %>%
    arrange(mouse, zone, time) %>%
    group_by(mouse, zone) %>%
    summarize(
      slope = if(n() > 1) {
        diff_val <- diff(value)
        diff_time <- diff(time)
        mean(diff_val / diff_time, na.rm = TRUE)
      } else NA_real_,
      .groups = "drop"
    )

  slope_avg <- slopes %>%
    group_by(zone) %>%
    summarize(mean_slope = mean(slope, na.rm = TRUE), .groups = "drop")

  p2 <- ggplot(slope_avg, aes(x = zone, y = mean_slope, fill = mean_slope)) +
    geom_col() +
    scale_fill_gradient2(low = "blue", mid = "white", high = "red", midpoint = 0) +
    labs(title = "Slope promedio por zone", x = "Zone", y = "Slope") +
    theme_minimal()
  p3 <- ggplot(slopes, aes(x = zone, y = mouse, fill = slope)) +
  geom_tile() +
  scale_fill_gradient2(low = "blue", mid = "white", high = "red", midpoint = 0) +
  labs(title = "Heatmap de slopes por mouse y zone", x = "Zone", y = "Mouse") +
  theme_minimal()

  return(list(
  heatmap_avg = p1,
  slope_heatmap = p3,  # 🆕 este es el nuevo
  slope_plot = p2,
  slopes = slopes
    ))
}
 else if(type == "general") {
    # 3. Grafico general: lineas x zone, y value, linea para cada mouse, filtrado por source
    
    p <- ggplot(df_long, aes(x = zone, y = value, color = mouse, group = mouse)) +
      geom_line() + geom_point() +
      labs(title = paste("General plot, source =", source_filter), x = "Zone", y = "Value") +
      theme_minimal()
    
    return(p)
  }
}
```

## df long solitude

```{r}
list_to_df_long_matrix <- function(df_list) {
  df_long <- purrr::map2_dfr(
    .x = df_list,
    .y = names(df_list),
    .f = ~ {
      df <- .x

      # Normalizar la columna Mouse a "mouse"
      if ("Mouse" %in% names(df)) {
        names(df)[names(df) == "Mouse"] <- "mouse"
      }

      # Verificación
      if (!"mouse" %in% names(df)) {
        stop("No se encuentra la columna 'mouse'")
      }

      df %>%
        pivot_longer(
          cols = -mouse,
          names_to = "zone",
          values_to = "value"
        ) %>%
        mutate(
          source = .y,
          value = suppressWarnings(as.numeric(value))
        )
    }
  )

  return(df_long)
}

```

## df long sociability

```{r}
wide_to_long_sociab <- function(df_wide) {
  # Convertir todas las columnas desde la 3 hasta la última a tipo double
  df_wide[, 3:ncol(df_wide)] <- lapply(df_wide[, 3:ncol(df_wide)], as.double)
  
  df_long <- df_wide %>%
    rename(mouse = 1, time = 2) %>%
    pivot_longer(
      cols = -c(mouse, time),
      names_to = "zone",
      values_to = "value"
    ) %>%
    mutate(
      time = as.double(time)
    )
  
  return(df_long)
}
```

## 2X2 image panel creation

```{r}
mostrar_png_2x2 <- function(folder_path) {
  library(png)
  library(grid)
  library(gridExtra)
  
  # Lista los archivos png
  png_files <- list.files(folder_path, pattern = "\\.png$", full.names = TRUE)
  
  if(length(png_files) == 0) {
    stop("No se encontraron archivos PNG en la carpeta.")
  }
  
  # Leer las imágenes y convertir a grobs
  img_grobs <- lapply(png_files, function(f) {
    img <- readPNG(f)
    rasterGrob(img, interpolate = TRUE)
  })
  
  # Mostrar en paneles 2x2, paginando si hay más de 4
  n <- length(img_grobs)
  pages <- ceiling(n / 4)
  
  for(page in seq_len(pages)) {
    start_i <- (page - 1) * 4 + 1
    end_i <- min(page * 4, n)
    grobs_page <- img_grobs[start_i:end_i]
    
    # Si hay menos de 4 en la página, llenar con nullGrob() para completar
    if(length(grobs_page) < 4) {
      grobs_page <- c(grobs_page, replicate(4 - length(grobs_page), nullGrob(), simplify = FALSE))
    }
    
    # Mostrar los 4 como una grilla 2x2
    do.call(grid.arrange, c(grobs_page, ncol = 2))
  }
}

```

## Df wider with time

```{r}
reshape_with_time <- function(df, name) {
  df %>%
    # Normalizar nombres, eliminar espacios en nombres para columnas
    mutate(
      time = as.character(`time [h]`),  # para que se use como parte del nombre
      zone_clean = str_replace_all(zone, "\\s+", "_"),
      source_clean = str_replace_all(source, "\\s+", "_"),
      new_col = paste(name, zone_clean, source_clean, time, "h", sep = "_")
    ) %>%
    select(mouse, new_col, value) %>%
    pivot_wider(
      names_from = new_col,
      values_from = value
    )
}
```

## Df wider without time

```{r}
reshape_without_time <- function(df, name) {
  df %>%
    # Normalizar nombres, eliminar espacios en nombres para columnas
    mutate(
      zone_clean = str_replace_all(zone, "\\s+", "_"),
      source_clean = str_replace_all(source, "\\s+", "_"),
      new_col = paste(name, zone_clean, source_clean, sep = "_")
    ) %>%
    select(mouse, new_col, value) %>%
    pivot_wider(
      names_from = new_col,
      values_from = value
    )
}
```

## Df wider without source (time column = time)

```{r}
reshape_without_source <- function(df, name) {
  df %>%
    # Normalizar nombres, eliminar espacios en nombres para columnas
    mutate(
      time = as.character(`time`),  # para que se use como parte del nombre
      zone_clean = str_replace_all(zone, "\\s+", "_"),
      new_col = paste(name, zone_clean, time, "h", sep = "_")
    ) %>%
    select(mouse, new_col, value) %>%
    pivot_wider(
      names_from = new_col,
      values_from = value
    )
}
```

# Activity

## Df creation

```{r}
df_list <- split_activity_file(activity_file_1h)
df_long <- list_to_df_long(df_list)
df_wide <- reshape_with_time(df_long, "activity_1h")

df_list <- split_activity_file(activity_file_1d)
df_long <- list_to_df_long(df_list)
df_wide <- left_join(df_wide, reshape_with_time(df_long, "activity_24h"), by = "mouse")  

df_list <- split_activity_file(activity_file_1w)
df_long <- list_to_df_long(df_list)
df_wide <- left_join(df_wide, reshape_with_time(df_long, "activity_168h"), by = "mouse") 
```

## General plotting

### 1h - Cage preference 

```{r}
df_list <- split_activity_file(activity_file_1h)
df_long <- list_to_df_long(df_list)

analyze_df_long(df_long, type="total", engroup = c("dark","light"), source_filter = "Number of visits to cage A")
analyze_df_long(df_long, type="total", engroup = c("dark","light"), source_filter = "Number of visits to cage B")
analyze_df_long(df_long, type="total", engroup = c("dark","light"), source_filter = "Number of visits to cage C")
analyze_df_long(df_long, type="total", engroup = c("dark","light"), source_filter = "Number of visits to cage D")

analyze_df_long(df_long, type="total", engroup = c("dark","light"), source_filter = "Total time (sec) in cage A")
analyze_df_long(df_long, type="total", engroup = c("dark","light"), source_filter = "Total time (sec) in cage B")
analyze_df_long(df_long, type="total", engroup = c("dark","light"), source_filter = "Total time (sec) in cage C")
analyze_df_long(df_long, type="total", engroup = c("dark","light"), source_filter = "Total time (sec) in cage D")
```

### 24 h - 1 day

```{r}
df_list <- split_activity_file(activity_file_1d)
df_long <- list_to_df_long(df_list)

analyze_df_long(df_long, type="general", source_filter = "Number of visits to cage A")
analyze_df_long(df_long, type="general", source_filter = "Number of visits to cage B")
analyze_df_long(df_long, type="general", source_filter = "Number of visits to cage C")
analyze_df_long(df_long, type="general", source_filter = "Number of visits to cage D")

analyze_df_long(df_long, type="general", source_filter = "Total time (sec) in cage A")
analyze_df_long(df_long, type="general", source_filter = "Total time (sec) in cage B")
analyze_df_long(df_long, type="general", source_filter = "Total time (sec) in cage C")
analyze_df_long(df_long, type="general", source_filter = "Total time (sec) in cage D")
```

### 1 week

```{r}
df_list <- split_activity_file(activity_file_1w)
df_long <- list_to_df_long(df_list)

analyze_df_long(df_long, type="general", source_filter = "Number of visits to cage A")
analyze_df_long(df_long, type="general", source_filter = "Number of visits to cage B")
analyze_df_long(df_long, type="general", source_filter = "Number of visits to cage C")
analyze_df_long(df_long, type="general", source_filter = "Number of visits to cage D")

analyze_df_long(df_long, type="general", source_filter = "Total time (sec) in cage A")
analyze_df_long(df_long, type="general", source_filter = "Total time (sec) in cage B")
analyze_df_long(df_long, type="general", source_filter = "Total time (sec) in cage C")
analyze_df_long(df_long, type="general", source_filter = "Total time (sec) in cage D")
```

## Specific plots

### Multi indivudal by phase

```{r}
df_list <- split_activity_file(activity_file_1h)
df_long <- list_to_df_long(df_list)

df_long <- df_long %>%
  rename(time = `time [h]`) %>%
  mutate(
    cage = str_extract(source, "cage [A-D]"),
    cage = str_remove(cage, "cage "),
  ) %>%
  filter(!is.na(cage))

# 2. Filtrar solo las variables de interés y crear columna métrica
df_filtered <- df_long %>%
  mutate(metric = case_when(
    str_detect(source, "Number of visits") ~ "Visits",
    str_detect(source, "Total time") ~ "Time",
    TRUE ~ NA_character_
  )) %>%
  filter(!is.na(metric))%>%
  select(-source)  

# 3. Separar en dos dataframes según métrica
df_visits <- df_filtered %>% filter(metric == "Visits")
df_time <- df_filtered %>% filter(metric == "Time")

# 4. Resumir promedios para visitas (group_by sin tiempo)
df_visits_summary <- df_visits %>%
  group_by(mouse, zone, cage) %>%
  summarise(value = mean(value, na.rm = TRUE), .groups = "drop")

# 5. Resumir promedios para tiempo
df_time_summary <- df_time %>%
  group_by(mouse, zone, cage) %>%
  summarise(value = mean(value, na.rm = TRUE), .groups = "drop")

  max_shapes <- 26

  # Crear vector dinámico de shapes, reciclando si hay más mouse que shapes
  shapes <- rep(0:(max_shapes - 1), length.out = length(unique(df_time_summary$mouse)))
  
  # Crear named vector para que ggplot reconozca cada mouse con un shape específico
  mouse_levels <- df_time_summary %>% pull(mouse) %>% unique()
  shape_values <- setNames(shapes, mouse_levels)

zones <- unique(df_filtered$zone)

# Crear listas para guardar plots
plots_visits <- list()
plots_time <- list()

for (z in zones) {
  # Visits
  p_visits <- df_visits_summary %>%
    filter(zone == z) %>%
    ggplot(aes(x = cage, y = value, color = mouse, shape = mouse)) +
    geom_point(size = 3, position = position_jitter(width = 0.2)) +
    scale_shape_manual(values = shape_values) +
    labs(title = paste("Number of visits |", z), x = "Cage", y = "Mean visits") +
    theme_minimal()

  # Time
  p_time <- df_time_summary %>%
    filter(zone == z) %>%
    ggplot(aes(x = cage, y = value, color = mouse, shape = mouse)) +
    geom_point(size = 3, position = position_jitter(width = 0.2)) +
    scale_shape_manual(values = shape_values) +
    labs(title = paste("Time spent (sec) |", z), x = "Cage", y = "Mean time (sec)") +
    theme_minimal()
  
  plots_visits[[z]] <- p_visits
  plots_time[[z]] <- p_time
}
grid.arrange(grobs = c(plots_visits, plots_time), ncol = 2)

```

# Solitude

## Df creation

```{r}
df_list <- split_activity_file(solitude_file)
df_long <- list_to_df_long_matrix(df_list)
df_w <- reshape_without_time(df_long, "solitude")
df_wide <- left_join(df_wide, df_w , by = "mouse") 
```

## General plotting

```{r}
df_list <- split_activity_file(solitude_file)
df_long <- list_to_df_long_matrix(df_list)

analyze_df_long(df_long, type="total", engroup = c("dark","light"), source_filter = "Mice alone in cage A")
analyze_df_long(df_long, type="total", engroup = c("dark","light"), source_filter = "Mice alone in cage B")
analyze_df_long(df_long, type="total", engroup = c("dark","light"), source_filter = "Mice alone in cage C")
analyze_df_long(df_long, type="total", engroup = c("dark","light"), source_filter = "Mice alone in cage D")

```

# Sociability

## Df creation

```{r}

df_wide_list <- lapply(sociability_files, function(file) {
  df_list_sociability <- read.csv2(file, check.names = FALSE)
  df_long <- wide_to_long_sociab(df_list_sociability)
  file_label <- tools::file_path_sans_ext(basename(file))
  df_wide <- reshape_without_source(df_long, paste0("sociability_", file_label))
  return(df_wide)
})
df_wide_all <- reduce(df_wide_list, function(x, y) full_join(x, y, by = "mouse"))

df_wide <- left_join(df_wide, df_wide_all , by = "mouse") 
```

## Own graphs

```{r}
df_list_sociability <- lapply(sociability_files, read.csv2,check.names = FALSE)
df_long <- lapply(df_list_sociability, wide_to_long_sociab)

plots_matrix_list <- mapply(function(df, fname) {
  plots <- analyze_df_long(df, type = "matrix")
  
  plots$heatmap_avg <- plots$heatmap_avg +
    labs(title = paste0(plots$heatmap_avg$labels$title, "\nFichier: ", fname))
  
  plots$slope_heatmap <- plots$slope_heatmap +
    labs(title = paste0(plots$slope_heatmap$labels$title, "\nFichier: ", fname))
  
  return(plots)
}, df_long, basename(sociability_files), SIMPLIFY = FALSE)


# Ahora al imprimir:

for (i in seq_along(plots_matrix_list)) {
  print(plots_matrix_list[[i]]$heatmap_avg)
  print(plots_matrix_list[[i]]$slope_heatmap)
}

```

## Auto graphs

```{r}
for(dir in figs_sociability_dirs) {
  cat("Type:", dir, "\n")
  mostrar_png_2x2(dir)
}
```

# Followings

## Df creation

```{r}
df_wide_list <- lapply(followings_files, function(file) {
  df_list_sociability <- read.csv2(file)
  df_long <- wide_to_long_sociab(df_list_sociability)
  file_label <- tools::file_path_sans_ext(basename(file))
  df_wide <- reshape_without_source(df_long, paste0("followings_", file_label))
  return(df_wide)
})
df_wide_all <- reduce(df_wide_list, function(x, y) full_join(x, y, by = "mouse"))

df_wide <- left_join(df_wide, df_wide_all , by = "mouse") 
```

## Automatic graphs

```{r}
for(dir in figs_followings_dirs) {
  cat("Type:", dir, "\n")
  mostrar_png_2x2(dir)
}
```

# Tube dominance

## Df creation

```{r}
df_wide_list <- lapply(tubeD_files, function(file) {
  df_list_sociability <- read.csv2(file)
  df_long <- wide_to_long_sociab(df_list_sociability)
  file_label <- tools::file_path_sans_ext(basename(file))
  df_wide <- reshape_without_source(df_long, paste0("tubeDominance_", file_label))
  return(df_wide)
})
df_wide_all <- reduce(df_wide_list, function(x, y) full_join(x, y, by = "mouse"))

df_wide <- left_join(df_wide, df_wide_all , by = "mouse") 
```

## AutoGraphs

```{r}
for(dir in figs_tubeD_dirs) {
  cat("Type:", dir, "\n")
  mostrar_png_2x2(dir)
}
```

# Postprocessor

## Clearing data

```{r}
# Step 1: Identify columns with NA values
cols_with_na <- colnames(df_wide)[colSums(is.na(df_wide)) > 0]

# Step 2: Preview columns with NA
if (length(cols_with_na) > 0) {
  message("[INFO] Columns with NA values:")
  print(cols_with_na)
  message("[INFO] Preview of NA columns:")
  print(head(df_wide[, cols_with_na]))

  # Step 3: Remove columns with NA
  df_wide_cleaned <- df_wide[, !(colnames(df_wide) %in% cols_with_na)]
  message("[INFO] Removed columns with NA:")
  print(cols_with_na)
} else {
  message("[INFO] No columns with NA values found.")
  df_wide_cleaned <- df_wide
}

# Step 4: Create filled version with NAs replaced by 0
df_wide_filled <- df_wide
df_wide_filled[is.na(df_wide_filled)] <- 0

```

## Variable adding (total time)

```{r}
df_long_time <- df_wide_filled %>%
  pivot_longer(
    cols = matches("_\\d+_h$"),
    names_to = c("variable", "time"),
    names_pattern = "(.*)_(\\d+)_h",
    values_to = "value"
  ) %>%
  mutate(time = as.numeric(time)) %>%
  select(variable, time, value, mouse)

df_summaries <- df_long_time %>%
  group_by(mouse, variable) %>%
  arrange(time, .by_group = TRUE) %>%
  summarise(
    slope = if (all(is.na(value))) NA_real_ else coef(lm(value ~ time))[2],
    auc = if (all(is.na(value))) NA_real_ else auc(time, value),
    .groups = "drop"
  )

df_summaries_wide <- df_summaries %>%
  pivot_wider(
    names_from = variable,
    values_from = c(slope, auc),
    names_glue = "{variable}_{.value}"
  )

cols_with_na <- names(df_summaries_wide)[colSums(is.na(df_summaries_wide)) > 0]
cat("Dropped columns with NAs:\n")
print(cols_with_na)

# Luego eliminar:
df_final_clean <- df_summaries_wide[, colSums(is.na(df_summaries_wide)) == 0]

# Asegura que `mouse` esté también en df_wide_filled para poder unir
df_final <- df_wide_filled %>%
  left_join(df_final_clean, by = "mouse")
```

## Variable adding (internal times)

```{r}
df_long_activity <- df_wide_filled %>%
  select(mouse, matches("^activity_\\d+h_\\d+_x_")) %>%  # incluye mouse aquí
  pivot_longer(
    cols = -mouse,  # mantenemos 'mouse' como identificador
    names_to = "full_name",
    values_to = "value"
  ) %>%
  extract(
    full_name,
    into = c("prefix", "duration", "block", "variable"),
    regex = "(activity)_(\\d+)h_(\\d+)_x_(.*)"
  ) %>%
  mutate(
    duration = as.numeric(duration),
    block = as.character(block),
    time = duration,
    variable = str_replace_all(variable, "[()]", "")
  )

# 4. Calcular slope y AUC por mouse, variable y bloque
df_summary_activity <- df_long_activity %>%
  group_by(mouse, variable,time) %>%
  arrange(block, .by_group = TRUE) %>%
  summarise(
    slope = if (n_distinct(block) < 2 || all(is.na(value))) NA_real_ else coef(lm(value ~ as.numeric(block)))[2],
    auc = if (all(is.na(value))) NA_real_ else auc(as.numeric(block), value),
    .groups = "drop"
  )

# 5. Pivot to wide
df_summary_activity_wide <- df_summary_activity %>%
  pivot_wider(
    names_from = c(variable, time),
    values_from = c(slope, auc),
    names_glue = "{variable}_{time}_{.value}"
  )

# 6. Eliminar columnas con NA
cols_with_na_activity <- names(df_summary_activity_wide)[colSums(is.na(df_summary_activity_wide)) > 0]
cat("Dropped activity-derived columns with NAs:\n")
print(cols_with_na_activity)

df_summary_activity_wide_clean <- df_summary_activity_wide[, colSums(is.na(df_summary_activity_wide)) == 0]

# 7. Combinar con df_wide_filled
df_final_activity <- df_final %>%
  left_join(df_summary_activity_wide_clean, by = "mouse")
```

## Exporting data

```{r}
write.csv(df_wide_cleaned, "full_ecoHab_Data_cleaned.csv", row.names = FALSE)
message("[INFO] Cleaned version saved to 'full_ecoHab_Data_cleaned.csv'")

write.csv(df_final_activity, "full_ecoHab_Data_filled.csv", row.names = FALSE)
message("[INFO] Filled version saved to 'full_ecoHab_Data_filled.csv'")
```
